【裁判字號】    95,上訴,1025
【裁判日期】    950718
【裁判案由】    違反毒品危害防制條例
【裁判全文】
臺灣高等法院高雄分院刑事判決        95年度上訴字第1025號
上  訴  人  臺灣屏東地方法院檢察署檢察官
被      告  甲○○
                    （另案於臺灣屏東監獄竹田分監執行中）
上列上訴人因被告違反毒品危害防制條例案件，不服臺灣屏東地
方法院95年度訴字第245 號中華民國95年4 月26日第一審判決（
起訴案號：臺灣高雄地方法院檢察署95年度毒偵字第441 號），
提起上訴，暨移送併案（台灣屏東地方法院檢察署95年度毒偵字
第766 號），本院判決如下：
    主  文
原判決撤銷。
甲○○連續施用第一級毒品，累犯，處有期徒刑壹年貳月。
    事  實
一、甲○○於民國92年間，曾因施用毒品案件，經台灣屏東地方
    法院以92年度毒聲字第812 號裁定送觀察、勒戒後，經評定
    認為無繼續施用毒品之傾向，於92年7 月28日釋放出所，並
    經臺灣屏東地方法院檢察署檢察官於同年8 月1 日，以92年
    度毒偵字第742 號為不起訴處分確定。又於93年間，復因施
    用毒品案件，經台灣屏東地方法院以93年度訴字136 號判處
    有期徒刑6 月確定，於93年10月18日易科罰金執行完畢。詎
    其明知海洛因業經公告列為毒品危害防制條例第2 條第2 項
    第1 款之第一級毒品，不得非法持有、施用，竟猶不知戒絕
    悔改，而於上開觀察勒戒執行完畢釋放後5 年內，再基於施
    用第一級毒品海洛因之概括犯意，於94年12月23日15時許及
    95年1 月13日14時許，連續在屏東縣內埔鄉龍泉村之友人家
    及屏東縣內埔鄉○○村○○路131 號住處廁所內，以將海洛
    因摻水後以針筒注射血管之方式，施用海洛因2 次。嗣於94
    年12月23日21時許，因另涉傷害案件（業經不起訴處分），
    經警逮捕解送台灣屏東地方法院檢察署，經該署採集尿液送
    驗，結果呈嗎啡陽性反應；復於95年1 月13日18時許，在屏
    東縣長治鄉○○村○○路上為警盤查查獲，經徵得其同意採
    集其尿液送驗，結果呈嗎啡陽性反應，而悉上情。
二、案經屏東縣警察局屏東分局報告臺灣屏東地方法院檢察署檢
    察官偵查起訴暨移送本院併案審理。
壹、證據能力部分：
一、本件被告甲○○所犯係死刑、無期徒刑、最輕本刑為3 年以
    上有期徒刑以外之罪，已經被告就被訴事實為有罪之陳述，
    經本院聽取當事人之意見後，依刑事訴訟法第273 條之1 第
    1 項之規定，裁定進行簡式審判程序。
二、本件卷內之人證、物證、書證等證據，依同法第273 條之2
    規定，不受第159 條第1 項關於傳聞法則規定之限制，依法
    均有證據能力，合先敘明。
貳、實體部分：
一、訊據被告甲○○對其於上開時、地施用第一級毒品海洛因，
    後為警查獲之事實，業據其於偵訊、原審及本院審理時均坦
    承不諱，其於上開事實欄所載時地查獲後所採集之尿液，經
    送驗結果均呈嗎啡陽性反應（為海洛因之代謝物），有台灣
    檢驗科技股份有限公司編號KＺ000000000000、KＺ0000000000
    00號尿液檢驗報告各1 紙在卷可證（屏警分刑字第09500226
    36號卷第11頁、95偵字第163 號卷第34頁）。足認被告自白
    與事實相符，堪以採信。
二、被告於92年間，曾因施用毒品案件，經台灣屏東地方法院以
    92年度毒聲字第812 號裁定送觀察、勒戒後，經評定認為無
    繼續施用毒品之傾向，於92年7 月28日釋放出所，並經臺灣
    屏東地方法院檢察署檢察官於同年8 月1 日，以92年度毒偵
    字第742 號為不起訴處分確定，有臺灣高等法院被告前案紀
    錄表1 份在卷足憑，足證被告於觀察、勒戒執行完畢釋放後
    5 年內，再犯本件施用第一級毒品罪，事證明確，被告上開
    施用第一級毒品之犯行，堪予認定。
三、查海洛因係毒品危害防制條例第2 條第2 項第1 款所稱之第
    一級毒品，被告持以施用，核其所為，係犯同條例第10條第
    1 項施用第一級毒品罪。被告各次施用第一級毒品前持有毒
    品之行為，本應各論以持有第一級毒品罪，惟各該次持有毒
    品之行為，均為其後施用毒品之行為所吸收，均不另論持有
    第一級毒品罪。被告先後2 次施用第一級毒品之犯行，時間
    緊接，犯罪構成要件相同，顯係基於概括犯意反覆為之，應
    依連續犯之規定，論以一罪，並加重其刑（被告行為後，刑
    法第56條連續犯之規定，業於94年1 月7 日修正公布刪除，
    並於95年7 月1 日施行，則被告之犯行，因行為後新法業已
    刪除連續犯之規定，此刪除雖非犯罪構成要件之變更，但顯
    已影響行為人刑罰之法律效果，自屬法律有變更，依新法第
    2 條第1 項規定，比較新、舊法結果，仍應適用較有利於被
    告之行為時法律即舊法論以連續犯（最高法院95年第8 次刑
    事庭會議決議參照），附此敘明）。又被告前因施用毒品案
    件，經台灣屏東地方法院以93年度訴字第136 號判處有期徒
    刑6 月確定，甫於93年10月18日易科罰金執行完畢，有臺灣
    高等法院被告前案紀錄表1 份在卷可佐，其於有期徒刑執行
    完畢後，5 年內再犯本件有期徒刑以上之罪，為累犯，應依
    刑法第47條之規定加重其刑，並遞加重之。至公訴人雖未就
    被告於94年12月23日15時許在屏東縣內埔鄉龍泉村之友人家
    ，施用第一級毒品海洛因之犯行提起公訴，惟此部分犯行，
    與上開起訴論罪科刑部分有連續犯裁判上一罪關係，為起訴
    效力所及，本院自得併予審理，併此敘明。
四、原審認被告有施用第一級毒品犯行，予以論罪科刑，固非無
    見。惟原審未及就被告於94年12月23日15時許，在屏東縣內
    埔鄉龍泉村之友人家，施用第一級毒品海洛因之犯行（即移
    送本院併辦部分），一併加以審判，尚有未洽。檢察官以併
    案部分與起訴部分有裁判上一罪關係，為起訴效力所及，原
    審就此部分未及併予審究，指摘原判決不當，提起上訴，為
    有理由，自應由本院將原判決撤銷改判。爰審酌被告前因犯
    毒品危害防制條例案件經觀察勒戒，為不起訴處分確定後，
    仍未能徹底戒絕毒品，再犯本件施用毒品罪，顯見其自制力
    不足，未能體悟施用毒品對自己、家人造成之傷害及社會之
    負擔，惟念其犯後坦承犯行，態度尚稱良好等一切情狀，量
    處如主文所示之刑。
據上論結，應依刑事訴訟法第369 條第1 項前段、第364 條、第
273 條之1 第1 項、第299 條第1 項前段，毒品危害防制條例第
10條第1 項，刑法第2 條第1 項前段、第11條前段、修正前第56
條、第47條，判決如主文。
本案經檢察官陳新慶到庭執行職務。
中    華    民    國    95    年    7     月    18    日
            刑事第五庭  審判長法  官  曾永宗
                              法  官  任森銓
                              法  官  陳  箐
以上正本證明與原本無異。
如不服本判決應於收受本判決後10日內向本院提出上訴書狀，其
未敘述上訴理由者，並得於提起上訴後10日內向本院補提理由書
狀（均須按他造當事人之人數附繕本）「切勿逕送上級法院」。
中    華    民    國    95    年    7     月    18    日
                              書記官  魏文常
附錄本件判決論罪科刑法條：
毒品危害防制條例第10條：
施用第一級毒品者，處6 月以上5 年以下有期徒刑。


司法院資訊處製作；財團法人民間司法改革基金會備份。
